---
title: "Задачи по Эконометрике: Категориальные переменные"
author: "Н.В. Артамонов (МГИМО МИД России)"
output:
  html_document:
    toc: true
    toc_float: 
        collapsed: false
    number_sections: true
    df_print: paged
---

```{r, message=FALSE, echo=FALSE}
library(stargazer)
library(lmtest)
library(car)
library(ggplot2)
library(corrplot)
data(sleep75,wage1, wage2, Labour, Electricity, Diamond, diamonds, package = c('wooldridge', 'Ecdat', 'ggplot2') )
sleep75$gender <- factor(sleep75$male, labels = c('female', 'male') )
wage1$gender <- factor(wage1$female, labels = c('male', 'female') )
```

# Категориальные признаки

## diamond equation #1

```{r, message=FALSE, echo=FALSE}
my.digits.output <- 3
my.digits <- 2
df.name <- 'Diamond'
formula1 <- formula('log(price)~carat+I(carat^2)+colour')
formula2 <- formula('log(price)~carat+I(carat^2)+certification')
formula3 <- formula('log(price)~carat+I(carat^2)+colour+certification')

df <- get(df.name)

mod1 <- lm(formula1, df)
mod2 <- lm(formula2, df)
mod3 <- lm(formula3, df)
```

### Описательные статистики

Для набора данных ` `r df.name` ` вычислите описательные статистики для количественных и категрриальных переменных

```{r, echo=FALSE, comment=''}
summary(df)
```

### Регрессии

Для набора данных ` `r df.name` ` рассмотрим несколько линейных регрессий. 

1. __`r format(formula1)`__
2. __`r format(formula2)`__
3. __`r format(formula3)`__

Оцените регрессии и дайте интерпретацию коэффициентам для категрриальных переменных. **Ответ округлите до `r my.digits` десятичных знаков** 

Результаты оценивания

```{r, echo=FALSE, comment=''}
round(coef(mod1), my.digits)
round(coef(mod2), my.digits)
round(coef(mod3), my.digits)
```

## diamond equation #2

```{r, message=FALSE, echo=FALSE}
my.digits.output <- 3
my.digits <- 2
df.name <- 'diamonds'
formula1 <- formula('log(price)~carat+I(carat^2)+cut+x+y+z')
formula2 <- formula('log(price)~carat+I(carat^2)+color+x+y+z')
formula3 <- formula('log(price)~carat+I(carat^2)+color+cut+x+y+z')

df <- get(df.name)

# Изменим контрасты (т.к. факторы упорядочены)
df$cut=C(df$cut, contr="contr.treatment")
df$color=C(df$color, contr="contr.treatment")
df$clarity=C(df$clarity, contr="contr.treatment")

mod1 <- lm(formula1, df)
mod2 <- lm(formula2, df)
mod3 <- lm(formula3, df)
```

### Описательные статистики

Для набора данных ` `r df.name` ` вычислите описательные статистики для количественных и категрриальных переменных

```{r, echo=FALSE, comment=''}
summary(df)
```

### Регрессии

Для набора данных ` `r df.name` ` рассмотрим несколько линейных регрессий. 

1. __`r format(formula1)`__
2. __`r format(formula2)`__
3. __`r format(formula3)`__

Оцените регрессии и дайте интерпретацию коэффициентам для категрриальных переменных. **Ответ округлите до `r my.digits` десятичных знаков** 

Результаты оценивания

```{r, echo=FALSE, comment=''}
round(coef(mod1), my.digits)
round(coef(mod2), my.digits)
round(coef(mod3), my.digits)
```

# Структурные сдвиги

## Графики

Для набора данных `sleep75` рассмотрим линейную регрессию 
**sleep на totwrk** и подгоним отдельно для
south=0, отдельно для south=1 и по полному датасету

```{r, echo=FALSE}
ggplot(data=sleep75, aes(x=totwrk, y=sleep))+geom_point()+geom_smooth(formula=y~x, method=lm, se=FALSE)+
  geom_smooth(formula=y~x, method=lm, se=FALSE, aes(col=as.factor(south)) )
```

Для набора данных `sleep75` рассмотрим линейную регрессию 
**sleep на age, age^2** и подгоним отдельно для
south=0, отдельно для south=1 и по полному датасету

```{r, echo=FALSE}
ggplot(data=sleep75, aes(x=age, y=sleep))+geom_point()+geom_smooth(formula=y~x+I(x^2), method=lm, se=FALSE)+
  geom_smooth(formula=y~x+I(x^2), method=lm, se=FALSE, aes(col=as.factor(south)) )
```

## sleep equation #1

Для набора данных `sleep75` рассмотрим линейную регрессию **sleep на totwrk, age, smsa**: 
исходную и со структурными сдвигами относительно гендерной переменной.

Результаты оценивания

```{r, echo=FALSE, comment=''}
my.digits.output <- 3
my.digits <- 2
sign.level <- 0.05
regr <- lm(sleep~totwrk+age+smsa, sleep75)
regr.str.breaks <- update(regr, formula. = ~.+male+totwrk:male+age:male+smsa:male  )
# regr.restr <- update(regr.str.breaks, formula. = ~.-age-age:male  )
stargazer(regr, regr.str.breaks, type='text', digits=my.digits.output, digit.separator = '', 
          dep.var.caption = 'Зависимая переменная', df=FALSE)
```


Для второй регрессии дайте интерпретацию коэффициентов.


## sleep equation #2

Для набора данных `sleep75` рассмотрим линейную регрессию **sleep на totwrk, age, smsa**: 
исходную и со структурными сдвигами относительно географической переменной.

Результаты оценивания

```{r, echo=FALSE, comment=''}
my.digits.output <- 3
my.digits <- 2
sign.level <- 0.10
regr <- lm(sleep~totwrk+age+smsa, sleep75)
regr.str.breaks <- update(regr, formula. = ~.+south+totwrk:south+age:south+smsa:south  )
stargazer(regr, regr.str.breaks, type='text', digits=my.digits.output, digit.separator = '', 
          dep.var.caption = 'Зависимая переменная', df=FALSE)
```

Для второй регрессии дайте интерпретацию коэффициентов.

## wage equation #1

Для набора данных `wage2` рассмотрим линейную регрессию **log(wage) на age, IQ, urban, married**: 
исходную и со структурными сдвигами относительно географической переменной.

Результаты оценивания

```{r, echo=FALSE, comment=''}
my.digits.output <- 3
my.digits <- 2
sign.level <- 0.05
regr <- lm(log(wage)~age+IQ+urban+married, wage2)
regr.str.breaks <- update(regr, formula. = ~.+south+age:south+IQ:south+urban:south+married:south  )
stargazer(regr, regr.str.breaks, type='text', digits=my.digits.output, digit.separator = '', 
          dep.var.caption = 'Зависимая переменная', df=FALSE)
```

Для второй регрессии дайте интерпретацию коэффициентов.

## wage equation #2

Для набора данных `wage2` рассмотрим линейную регрессию **log(wage) на age, IQ, south, married**: 
исходную и со структурными сдвигами относительно места жительства.

Результаты оценивания

```{r, echo=FALSE, comment=''}
my.digits.output <- 3
my.digits <- 2
sign.level <- 0.10
regr <- lm(log(wage)~age+IQ+south, wage2)
regr.str.breaks <- update(regr, formula. = ~.+urban+age:urban+IQ:urban+south:urban  )
stargazer(regr, regr.str.breaks, type='text', digits=my.digits.output, digit.separator = '', 
          dep.var.caption = 'Зависимая переменная', df=FALSE)
```

Для второй регрессии дайте интерпретацию коэффициентов.